【裁判字號】    89,上易,744
【裁判日期】    890426
【裁判案由】    贓物
【裁判全文】
臺灣高等法院臺中分院刑事判決          民國八十九年度上易字第七四四號
    上  訴  人  臺灣臺中地方法院檢察署檢察官
    被      告  甲○○
右上訴人因被告贓物案件，不服臺灣臺中地方法院八十九年度易字第六八號，中華民
國八十九年一月二十七日第一審判決（起訴案號：臺灣臺中地方法院檢察署八十八年
度偵字第二一五五六、二二三○二號），提起上訴，本院判決如左：
    主      文
上訴駁回。
    事實及理由
一、本件檢察官僅就贓物罪部分上訴，而本案經本院審理結果，認第一審判決認事用
    法及量刑均無不當，應予維持，並引用第一審判決書記載之事實、證據及理由（
    如附件）。
二、檢察官循告訴人謝彥岳之請求，以被告並非單純收受贓物罪，且原判決量刑過輕
    云云，提起上訴。查，本件並無積極證據足資證明被告竊盜，自不能論以竊盜罪
    ，而原判決已審酌被告犯罪後態度及贓物已由被害人領回，所生危害非鉅等一切
    情狀，量處有期徒刑四月，並諭知易科罰金，折算標準，尚未過輕，上訴非有理
    由，應予駁回。
三、臺灣臺中地方法院檢察署移請本院併辦：八十八年度偵字第二三九五七號被告竊
    盜一案，與本件無連續犯裁判上一罪之關係，本院不得併予審理，應退回由原檢
    察官另行處理。
四、據上論斷，應依刑事訴訟法第三百七十三條、第三百六十八條，判決如主文。
本案經檢察官乙○○到庭執行職務。
中      華      民      國    八十九     年      四       月    廿六    日
                                  臺灣高等法院臺中分院刑事第十庭
                                        審判長法  官  林  照  明
                                              法  官  蕭  廣  政
                                              法  官  曾  謀  貴
右正本證明與原本無異。
不得上訴。
                                              書記官  粘  銘  環
中      華      民      國    八十九     年      四       月    廿八    日
                                                                        Ｃ
臺灣臺中地方法院刑事判決                            八十九年度易字第六八號
    公  訴  人  台灣台中地方法院檢察署檢察官
    被      告  甲○○  男  二十五歲（民國○○○年○月○○○日生）
                        住台中縣東勢鎮○○路二九一之十三號
                        居台中市○○區○○路一段一四六之二七號十一樓
                        （現另案在臺灣臺中監獄執行中）
                        身分證統一編號：Ｃ一二二八七二六六號
右列被告因贓物等案件，經檢察官提起公訴（八十八年度偵字第二一五五六號、第二
二三○二號），本院判決如左：
    主  文
甲○○收受贓物，處有期徒刑肆月，如易科罰金，以參佰元折算壹日；又依法逮捕拘
禁之人脫逃，未遂，處有期徒刑參月，如易科罰金，以參佰元折算壹日；應執行有期
徒刑陸月，如易科罰金，以參佰元折算壹日。
    事  實
一、(一)甲○○明知江孟宏（另由本院他案併辦）於民國八十八年十月十九日十九時許
    ，在台中市○○路○段一四六號附近，所交付車牌ＭＩ－八一八六號自小客車係
    江孟宏所竊取之贓車（為丙○○所有，於八十八年九月二十四日，在苗栗縣三義
    鄉○○路一六三號前失竊，內並有陳薏如失竊之小手提包一個、全民健保卡、違
    規停車逕行舉發單、東海七福金寶塔卡各一紙、遮陽板一面），竟仍收受而置放
    在其居住之台中市○○區○○路一段一四六號大樓之地下停車場處，並為駕駛時
    規避警察臨檢，而將實際上為其所有但以其父親名義登記之ＫＦ－八六○九號自
    小客車之車牌，懸掛在原無車牌之ＭＩ－八一八六號自小客車上。嗣於八十八年
    十月二十日十五時許，在前揭地下停車處，為警當場查獲。
    (二)甲○○因右揭事實，經本院法官於八十八年十月二十日裁定羈押，為依法受拘
    禁之人，竟於八十八年十一月四日上午，在台灣台中地方法院檢察署第十五偵查
    庭接受檢察官偵查完畢後，趁戒護法警賴育男忙於點呼下一案件當事人時，掙脫
    腳銬起身奪門而逃，賴育男見狀即鳴哨並一路緊追於後，未幾，即在地檢署後面
    林森路十八巷口處，為賴育男及聞訊趕來支援之法警逮獲，始未得逞。
二、案經台中市警察局第五分局報請臺灣臺中地方法院檢察署檢察官暨檢察官自動檢
    舉偵查起訴。
    理  由
一、事實(一)訊據被告甲○○，固坦承自江孟宏處收受該ＭＩ－八一八六號自小客車時
    ，即知係江孟宏所竊，惟辯稱：因之前江孟宏有交付一支行動電話給伊使用，可
    能被害人因此而查到伊住處電話號碼，並打電話給伊母，伊為了將車還給被害人
    ，所以才商得江孟宏之同意，將該車開到前揭地下停車場置放準備交還被害人，
    又伊收受該車時，並不知道車內置放何物等語。經查，該自小客車為丙○○所失
    竊，車內並有陳薏如失竊之小手提包一個、全民健保卡、違規停車逕行舉發單、
    東海七福金寶塔卡各一紙、遮陽板一面乙情，業經丙○○之子謝彥岳、陳薏如在
    警訊中陳述明確，並有贓物領據二紙附卷可稽；又被告收受該贓車之目的，果係
    為了還給被害人，則其盡可告訴被害人到何處取車，何須大費周章的掛上他車之
    車牌，其所為顯係為自己駛用甚明，且被告自收受贓車起迄被查獲止，共有二十
    餘小時之久，除掛上車牌外並未有任何聯絡被害人還車之舉，因認其所辯與常情
    有違，不足採信。事實(二)，業據被告坦承不諱，核與證人賴育男所述之情節相符
    ，並有本院八十八年度聲羈字第七四九號裁定羈押被告之案卷一宗、遭被告掙開
    之腳銬照片一張在卷可憑。本件事證明確，被告以上犯行均應堪認定。
二、核被告所為，係犯刑法第三百四十九條第一項之收受贓物罪及第一百六十一條第
    四項、第一項之脫逃未遂罪。被告雖表示其收受贓車時，不知車內放有何物，惟
    被告既知車子為江孟宏所竊，則原置於車中之物當然均為贓物，此被告無由推諉
    不知，其一概括之收受行為，同時使車主及內置物他所有人發生所有物或持有物
    難以追及、回復之損害，屬想像競合犯。又脫逃罪部分，依刑法第二十六條前段
    規定，減輕其刑。再被告所犯二罪間，犯意各別、行為互異，應予分論併罰。爰
    審酌被告犯後坦認部分所為、態度尚可，及贓物已交被害人領回所生危害非鉅等
    情狀，量處如主文所示之刑，並諭知易科罰金之折算標準，及定其應執行之刑。
據上論斷，應依刑事訴訟法第二百九十九條第一項前段，刑法第一百六十一條第四項
、第一項、第三百四十九第一項、第五十五條、第二十六條前段、第四十一條、第五
十一條第五款，罰金罰鍰提高標準條例第一條前段、第二條，判決如主文。
中      華      民      國      八十九      年    一    月    二十七    日
                                     臺灣台中地方法院刑事第三庭
                                          法  官   李  秋  娟
右正本證明與原本無異。
如不服本判決，應於判決送達後十日內向本院提出上訴狀，上訴於臺灣高等法院臺中
分院( 須附繕本 )。
                                          書記官
中      華      民      國      八十九      年    一    月    二十七    日
附錄論罪科刑法條
刑法第一百六十一條
依法逮捕、拘禁之人脫逃者，處一年以下有期徒刑。
損壞拘禁處所械具或以強暴、脅迫犯前項之罪者，處五年以下有期徒刑。
聚眾以強暴、脅迫犯第一項之罪者，在場助勢之人，處三年以上十年以下有期徒刑，
首謀及下手實施強暴、脅迫者，處五年以上有期徒刑。
前三項之未遂犯，罰之。
刑法第三百四十九條
收受贓物者，處三年以下有期徒刑、拘役或五百元以下罰金。
搬運、寄藏、故買贓物或為牙保者，處五年以下有期徒刑、拘役或科或併科一千元以
下罰金。
因贓物變得之財物，以贓物論。


司法院資訊處製作；財團法人民間司法改革基金會備份。
